【裁判字號】    98,上易,424
【裁判日期】    980409
【裁判案由】    毀損等
【裁判全文】
臺灣高等法院刑事判決                 98年度上易字第424號
上  訴  人
即  被  告  丁○○
                      樓
                    （現另案在台灣台北看守所羈押中）
上列上訴人因毀損等案件，不服台灣桃園地方法院97年度易字第
340 號，中華民國98年1月5日第一審判決（起訴案號：台灣桃園
地方法院檢察署96年度偵字第22735 號），提起上訴，本院判決
如下：
    主  文
上訴駁回。
    事實及理由
一、本案經本院審理結果，認第一審以上訴人即被告丁○○犯修
    正前刑法第56條、第354 條之連續毀損器物罪、及同法第56
    條、第305 條之連續恐嚇危害他人安全罪，並以被告所犯上
    開連續毀損及恐嚇2 罪間，有方法結果之牽連關係，應依修
    正前刑法第55條前段規定，從較重之連續毀損罪處斷，判處
    有期徒刑10月，減為有期徒刑5 月，並諭知如易科罰金，以
    銀元300元即新台幣900元折算 1日之折算標準，並為徒刑之
    諭知，經核其認事用法及量刑均無不當，應予維持，並引用
    第一審判決書記載之事實、證據及理由（如附件）。
二、被告上訴意旨略以：(一)原判決犯罪事實欄(一)、(二)所示被告毀
    損、恐嚇犯行部分，並無積極證據證明被告有參與之。(二)原
    判決犯罪事實欄(三)所示被告以其使用0000000000號行動電話
    ，傳送「你在（再）不還錢的話，瑞堂國小會有事」等足以
    加害他人生命、身體等言詞之恫赫簡訊至甲○○使用之行動
    電話內，所犯恐嚇危害安全罪。因被告前犯常業重利等罪，
    業經原審以94年度易字第734號、95年度易字第945號刑事判
    決判處有期徒刑1年6月，減為有期徒刑9 月，並經本院96年
    度上訴字第3854號刑事判決上訴駁回確定，此與前開恐嚇危
    害安全罪，有手段、目的之牽連關係，屬裁判上一罪，原判
    決不以牽連犯處斷，亦有違誤云云。
三、經查：
  (一)原判決犯罪事實欄(一)、(二)所認被告犯毀損、恐嚇罪部分，業
    據原判決理由欄引述證人即被害人乙○○、王譽樺、丙○○
    目擊指證被告確有參與本件此部分犯行，並參酌：(一)犯罪事
    實欄(一)部分，共犯王義朝、黃騰緻於警詢中亦均陳述被告確
    為日昇公司員工，且有實際從事催討債務工作等語，而被告
    亦不否認自己在日昇公司擔任討債工作等語，復有卷附94年
    4 月6日乙○○住處玻璃遭毀損及牆面遭噴漆之照片4幀及在
    日昇公司扣案王義朝所有之紅色油漆罐7 瓶可按（見94年度
    偵字第9766號卷第26頁至第29頁、第33頁、第39、53、54、
    91 、92、98、107頁），則前開對乙○○毀損、恐嚇之手段
    ，均與討債目的有關，據以採信證人乙○○之指證。(二)犯罪
    事實欄(二)部分，卷內亦有遭潑漆照片4 幀在卷可按（見94年
    度偵字第9766號卷第248頁、第252頁至第254頁、第256頁，
    原審另案95年度訴字第555 號卷二第93頁），而與前述扣得
    日昇公司討債使用之瓶裝漆及被告在公司擔任討債工作等情
    節相合；且依被告既不否認95年4 月19日有在旭東娃娃城處
    ，代收受丁敏翀要求王譽樺償還之2 萬元，但以王譽樺、丙○○到旭東娃娃城時包括丁敏翀在內尚有王義朝等放貸公司
    之人在場，並實際為恐嚇脅迫之行為，迫使王譽樺、丙○○
    於短短10分鐘內即領得2 萬元，則直接由現場人收取即可，
    何需另行通知與此債務無關之被告特別前來收錢，顯違常情
    ，乃認被告自始至終均在旭東娃娃城，並有知悉並共同要脅
    恐嚇王譽樺、丙○○等情。經核乃係依憑卷內所存積極及間
    接證據認定被告此部分犯罪事實，是被告前開所辯，不足採
    信。
  (二)被告前犯常業重利罪，固經原審以94年度易字第734 號、95
    年度易字第945 號刑事判決判處有期徒刑1年6月，減為有期
    徒刑9 月，並經本院96年度上訴字第3854號刑事判決上訴駁
    回確定，有上開判決書影本及本院被告前案紀錄表附卷可稽
    。惟該案所起訴被告恐嚇楊斌乙節，業據另判決無罪確定，
    且復說明台灣桃園地方法院檢察署94年度偵字第9766號就被
    告丁○○部分移送併案意旨關於被告丁○○所涉犯刑法第30
    5條之恐嚇危害安全罪嫌、第354條毀損罪嫌部分（即本案起
    訴犯罪事實），按修正前刑法第55條後段所謂牽連犯，必須
    2 個以上之行為有方法與結果之關係者，始足構成，亦即必
    須以犯一罪之方法行為犯他罪，或以犯1 罪之結果行為犯他
    罪，方有牽連關係之可言，最高法院73年台上字第5446號著
    有判例。本件係因被告丁○○與共犯丁敏翀、王義朝、潘仁
    傑等人常業重利貸款予上開借款人，因上開借款人未按期還
    款，其等始基於恐嚇之概括犯意，恐嚇上開借款人及被害人
    ，是以，被告丁○○初本無以恐嚇、毀損作為常業重利手段
    之意思，且常業重利亦非必以恐嚇、毀損為方法，恐嚇、毀
    損更非常業重利之當然結果，故被告丁○○所犯常業重利罪
    ，與移送併案意旨所載恐嚇危害他人安全罪、毀損罪間，應
    屬犯意個別之數罪，即與本件起訴之常業重利部分，並無裁
    判上一罪關係，而該案起訴恐嚇危害安全罪部分，業因不能
    證明犯罪，業如前述，亦與上開移送併案恐嚇危害安全罪嫌
    部分無何連續犯之裁判上一罪關係，非本件起訴效力所及，
    自不得予以審理，乃退由檢察官另為妥適之處理。而此一見
    解，亦為本院所認同，故被告所辯：此常業重利罪確定部分
    ，與本件起訴之恐嚇危害安全等罪，有手段、目的之牽連關
    係，屬裁判上一罪云云，亦非可採。綜上，被告執前詞上訴
    ，均為無理由，應予駁回。
四、據上論斷，應依刑事訴訟法第373條、第368條，判決如主文
    。
本案經檢察官姜貴昌到庭執行職務。
中    華    民    國    98    年    4     月    9     日
                  刑事第十庭審判長法  官  楊炳禎
                                  法  官  朱光仁
                                  法  官  陳春秋
以上正本證明與原本無異。
不得上訴。
                                  書記官  李家敏
中    華    民    國    98    年    4     月    13    日
附錄本案論罪科刑法條全文
刑法第305條
以加害生命、身體、自由、名譽、財產之事，恐嚇他人致生危害
於安全者，處2 年以下有期徒刑、拘役或3 百元以下罰金。
刑法第354條
毀棄、損壞前2 條以外之他人之物或致令不堪用，足以生損害於
公眾或他人者，處2 年以下有期徒刑、拘役或5 百元以下罰金。


司法院資訊處製作；財團法人民間司法改革基金會備份。
